最高法院刑事判決                              九十一年度台上字第二七六二號
    上訴人  台灣高等法院檢察署檢察官
    被  告  甲  ○
右上訴人因被告偽造文書案件，不服台灣高等法院中華民國八十九年三月七日第二審
判決（八十九年度上訴字第三五三號，起訴案號：台灣板橋地方法院檢察署八十八年
度偵字第一四五九四號），提起上訴，本院判決如左：
    主  文
上訴駁回。
    理  由
按刑事訴訟法第三百七十七條規定，上訴於第三審法院，非以判決違背法令為理由，
不得為之。是提起第三審上訴，應以原判決違背法令為理由，係屬法定要件。如果上
訴理由狀並未依據卷內訴訟資料，具體指摘原判決不適用何種法則或如何適用不當，
或所指摘原判決違法情事，顯與法律規定得為第三審上訴理由之違法情形，不相適合
時，均應認其上訴為違背法律上之程式，予以駁回。本件檢察官上訴意旨略稱：被告
甲○曾於民國八十五年間犯麻醉藥品管理條例案件，經台灣板橋地方法院判處有期徒
刑十月，於八十五年十一月九日執行完畢，五年內再犯本件之罪，應論以累犯，並遞
加重其刑，原判決於事實及理由內雖有說明為累犯，惟主文內未宣示其為累犯，復非
誤寫、漏繕可以裁定更正者，其判決即屬理由矛盾，當然為違背法令云云。惟查有罪
之判決書，應於主文內載明所犯之罪及記載有關之事項，刑事訴訟法第三百零九條有
明文規定，而關於累犯規定則不在應記載之事項內。本件原判決就被告曾因違反麻醉
藥品管理條例案件，經台灣板橋地方法院判處有期徒刑十月，於八十五年十一月九日
執行完畢之事實，既已在事實欄內詳加記載，且於理由欄內明其於五年以內再犯本
件之罪，應論以累犯，並遞加重其刑，及適用刑法第四十七條為加重其刑之依據，已
無認定事實與所載理由不相一致，理由矛盾之可言。則原判決主文雖未在被告所犯罪
名下記載「累犯」字樣，稍欠周延，但對於適用法則及判決之本旨並無影響，依刑事
訴訟法第三百八十條規定，亦不得執為第三審上訴理由。至於上訴理由書所引用本院
八十七年度台非字第二七四號判決之意旨，係指判決事實欄確認被告為累犯之事實，
而於理由欄內卻未說明應適用累犯之規定加重其刑，致應適用之法則未予適用，使判
決本身發生違誤，當然為違背法令，與本件上揭情形迥然不同。是上訴意旨所指摘原
判決違法情事，既與法律規定得為第三審上訴理由之違法情形，不相適合，自應認其
上訴為違背法律上之程式，予以駁回。
據上論結，應依刑事訴訟法第三百九十五條前段，判決如主文。
中      華      民      國    九十一    年      五      月     十六     日
                              最高法院刑事第八庭
                                  審判長法官  莊  登  照
                                        法官  洪  明  輝
                                        法官  黃  一  鑫
                                        法官  魏  新  和
                                        法官  蘇  振  堂
      右正本證明與原本無異
                                              書  記  官
中      華      民      國    九十一    年      五      月    二十一    日
